最高法院刑事判決　　　　　　　　　　　　　　　九十三年度台上字第五三五二號
　　上　訴　人　丙○○
　　　　　　　　甲○○
　　　　　　　　　　　　（另案在福建金門監獄執行中）
　　　　　　　　乙○○
右上訴人等因違反毒品危害防制條例案件，不服福建高等法院金門分院中華民國九十
三年七月八日第二審判決（九十三年度上重訴字第二號，起訴案號：福建金門地方法
院檢察署九十二年度偵字第四三０號、九十三年度偵字第七號），提起上訴，本院判
決如左：
    主  文
上訴駁回。
    理  由
按刑事訴訟法第三百七十七條規定，上訴於第三審法院，非以判決違背法令為理由，
不得為之。是提起第三審上訴，應以原判決違背法令為理由，係屬法定要件。如果上
訴理由狀並未依據卷內訴訟資料，具體指摘原判決不適用何種法則或如何適用不當，
或所指摘原判決違法情事，顯與法律規定得為第三審上訴理由之違法情形，不相適合
時，均應認其上訴為違背法律上之程式，予以駁回。本件上訴人丙○○就運輸毒品、
走私、運送走私物品部分上訴意旨略稱：甲○○於法務部調查局福建省調查處第一次
詢問時，供稱扣案之第一級毒品海洛因是其在金門買的，嗣因調查人員追問甚緊，甲
○○才謊稱是從大陸運來，案重初供，原審未調查說明甲○○之初供是否可採，有調
查未盡之違法。又原審以電話監聽內容做為論罪之依據，但證人吳徽典已到庭釐清監
聽內容與本案無關，原判決未說明吳徽典之證言不可採之理由，亦於法有違等語。上
訴人甲○○就運輸毒品、走私、運送走私物品部分上訴意旨略稱：扣案之毒品是乙○
○與其合資，由其直接向大陸人士黃國忠購買，並非透過丙○○安排，如係由丙○○
引介，丙○○豈會未帶任何毒品，而由甲○○、乙○○二人承擔運毒之風險，且若非
一半之毒品是乙○○所有，乙○○又豈會從台灣趕赴金門挾帶毒品，原判決認定本案
是丙○○本於完整之犯罪計畫，事先接洽丙○○大陸女友周玉蓉之弟周英明向賣方﹁
林先生﹂訂貨，安排甲○○運毒，並聯絡﹁涂先生﹂準備偷渡，運回金門之後，再由
甲○○、乙○○將毒品運回台灣地區等情，違反經驗法則。又監聽譯文雖係丙○○與
他人之對話內容，但丙○○已說明該對話內容是幫其女友周玉蓉聯絡大陸人士購買毒
品之經過，與本案無關，且監聽譯文中擬購買毒品之數量、價格，與本案之情形不同
，而乙○○亦供稱其和丙○○通話時，手機有傳來叫他順便買三個保險套之聲音，可
見丙○○只是與甲○○一同前往大陸，並未安排甲○○向大陸人士購買毒品，亦不知
甲○○與乙○○攜帶毒品之事，原審認定事實錯誤，有證據上理由矛盾之違法。況處
罰運輸毒品之目的，在於防止毒品蔓延，有為販毒而運輸之意涵，甲○○購買及挾帶
毒品是為了供自己使用，並非販賣圖利，應不成立運輸毒品罪等語。上訴人乙○○上
訴意旨略稱：扣案之毒品是其與甲○○合資購買，其挾帶自己購買之毒品，只是單純
持有行為，並非運輸毒品。又原判決認定丙○○、甲○○以電話聯絡乙○○搭機前往
金門接運毒品，但丙○○曾在監聽對話中向人表示不願讓乙○○前往大陸，原審未詳
為查證，遽採用監聽譯文為證據，有調查未盡之違法等語。
惟查原判決認定上訴人丙○○、甲○○、乙○○共同運輸第一級毒品（甲○○係累犯
），及丙○○、甲○○另觸犯走私、運送走私物品之事實，已明係依憑扣案之保險
套六個、夾藏於甲○○肛門處之海洛因二袋（淨重九九．一九公克）、藏放於甲○○
上衣口袋之海洛因一包（淨重０．二三公克）、夾藏於乙○○肛門內之海洛因二袋（
淨重七九．六公克），附卷之扣押物品清單、台灣桃園地方法院檢察署核發之通訊監
察書及相關譯文、金門縣立醫院Ｘ光照片二張、法務部調查局之鑑定通知書、第一審
法院之勘驗筆錄，暨上訴人丙○○、甲○○、乙○○於偵審中，對於甲○○係由丙○
○安排，搭乘﹁涂先生﹂駕駛之漁船，自金門海邊逃避檢查進入大陸地區，在大陸地
區由丙○○女友之弟周英明帶同，向﹁林先生﹂購買海洛因，再經由丙○○安排以偷
渡方式運回金門，嗣甲○○與乙○○於共同運輸回台灣，在金門機場通關之際被搜索
查獲等情，已坦承不諱（甲○○、乙○○並經轉換為證人，依法命具結並實施交互詰
問程序），丙○○亦承認卷附監聽譯文之內容係伊本人之陳述等事證，為其所憑之依
據。按採證認事，係事實審法院職權之行使，原審就其如何依憑卷內證據資料，判斷
本案是丙○○本於完整之犯罪計畫，事先接洽周英明向賣方﹁林先生﹂訂貨，安排甲
○○運毒，並聯絡﹁涂先生﹂準備偷渡，運回金門之後，再由甲○○、乙○○將毒品
運回台灣地區，上訴人等三人確有前揭犯行之心證理由，已闡述明晰，所為之論斷，
核與證據法則並無違背。按證人之供述，法院本可斟酌一切情形以為取捨，不因其供
述時期有先後不同，即執為判定證據力強弱之標準。原審捨棄甲○○初供即其於調查
處所為扣案毒品是其在金門購買之說詞，而採信其嗣後於偵審中之供述，係法院採證
職權之合法行使，不能任意指為違法。又證人吳徽典於原審供稱：﹁（民國九十二年
十月十九日，丙○○是否有打電話給你？）忘記了﹂，原審詢問丙○○對吳徽典之證
言有何意見，丙○○答稱：﹁他已忘掉，我是要證明我沒有向他買過毒品，他叫我幫
他問，我是跟王榮發問，因為我知道王榮發有在賣，後來因為吳徽典沒有錢，所以不
了了之﹂（見原審卷第一五四、一五七頁），顯見吳徽典之證言不能證明監聽譯文之
內容與本案無關，而為有利於丙○○之證明，原判決未予說明，並不違法。上訴人丙
○○憑持己見，任意指摘原判決不當，難認係合法之上訴理由。次查參與走私、運輸
毒品之人，為了隱密進行，提高遂行犯罪之機率，未必每一個人均參與各階段之行為
，原判決認定丙○○、甲○○基於犯意聯絡，計劃由丙○○安排甲○○與之共同偷渡
進入大陸地區購買海洛因，俟偷渡返回金門後，再由甲○○、乙○○以夾帶方式由金
門運回台灣本島，三人進而分擔實施本件走私、運輸毒品犯行，並不違背經驗法則。
而檢察官依法對丙○○實施通訊監察，丙○○以電話與其女友周玉蓉之弟周英明聯絡
，二人討論之內容均係有關毒品買賣之細節，且甲○○與周玉蓉確於電話中所提之（
九十二年十月）十九日從台灣前往大陸地區，此外，丙○○於電話中與林先生就本案
毒品之品質、價格、數量達成初步之交易，預定交易之數量與扣案之海洛因數量亦屬
相當，足認丙○○辯稱監聽譯文之內容，是其幫周玉蓉接洽另外一位買主購買毒品之
事，與本案無關云云，係卸責之詞，不足採信，原判決已詳為指駁；又運送走私物品
罪及運輸毒品罪，並不以運送他人所有或持有之走私物品及運輸他人所有或持有之毒
品為限，原判決亦說明甚詳；甲○○、乙○○上訴意旨謂原判決認定事實有誤，扣案
之毒品是其二人合資購買，與丙○○無關云云，依其等之個人意見，為單純事實上之
爭執，自非合法之上訴理由。末查運輸毒品與販賣毒品，係不同之犯罪態樣，運輸毒
品罪之成立，並不以意圖供販賣牟利為必要，甲○○、乙○○上訴意旨謂其等購買挾
帶毒品係供己使用非販賣牟利，不成立運輸毒品罪云云，亦無可取。上訴人等三人其
餘上訴意旨，對原審取捨證據職權之合法行使及不影響原判決本旨之事項，任意指摘
，均非合法之上訴理由。乙○○部分及丙○○、甲○○運輸毒品、走私、運送走私物
品部分之上訴，均違背法律上之程式，應予駁回。至丙○○、甲○○牽連犯國家安全
法第六條第二項、第四條逃避檢查罪部分，核屬刑事訴訟法第三百七十六條第一款所
定不得上訴第三審法院之案件，而運輸毒品、走私、運送走私物品部分之上訴既不合
法，應從程序上予以駁回，關於逃避檢查罪部分，自無從適用審判不可分原則，併為
實體上之裁判，應一併駁回。
據上論結，應依刑事訴訟法第三百九十五條前段，判決如主文。
中　　　華　　　民　　　國　　九十三　　年　　　十　　　月　　 十四 　　日
                              最高法院刑事第十二庭
                                  審判長法官  陳　正　庸
                                        法官  賴　忠　星
                                        法官  王　居　財
                                        法官  張　清　埤
                                        法官  林　開　任
      右正本證明與原本無異
                                              書  記  官
中　　　華　　　民　　　國　　九十三　　年　　　十　　　月　　二十一　　日
                                                                        Ｃ
